【裁判字號】    97,易,947
【裁判日期】    970627
【裁判案由】    違反商標法
【裁判全文】
臺灣臺北地方法院刑事判決               97年度易字第947號
公  訴  人  臺灣臺北地方法院檢察署檢察官
被      告  甲○○
上列被告因違反商標法案件，經檢察官提起公訴（97年度偵字第
1677號），本院判決如下：
    主  文
甲○○明知為未得商標權人同意，於同一商品使用相同之註冊商
標之商品而販賣，共伍罪，各處有期徒刑貳月，如易科罰金，均
以新臺幣壹仟元折算壹日，扣案如附表所示之物均沒收。應執行
有期徒刑陸月，如易科罰金，以新臺幣壹仟元折算壹日，扣案如
附表所示之物均沒收。
    事  實
一、甲○○前於民國93年間因違反商標法案件，經臺灣桃園地方
    法院於96年9月26日以96年度桃簡字第14號判決判處有期徒
    刑5月，減刑為有期徒刑2月又15日確定，於前開犯行經檢察
    官於95年12月18日聲請簡易判決處刑後（不構成累犯），仍
    不知悔改，明知如附表所示之商標圖樣係如附表所示商標人
    申請註冊核准登記、指定使用於衣服（含上衣、褲子、外套
    ）、手提袋等商品、且現均仍在商標專用權期間之商標，復
    明知如附表所示扣案商品均為未得商標權人同意、使用相同
    註冊商標之同一商品（下稱仿冒商標商品），竟仍基於販賣
    仿冒商標商品之犯意，先於96年8、9月間，多次在中國大陸
    地區廣州、北京等地商店以上衣每件新台幣（下同）100元
    、褲子每件150元、外套每件200至300元、手提包每個100元
    之代價販入，共計販入6000餘件仿冒商標商品並帶回臺灣後
    ，自96年8月間某日起至96年11月13日為警查獲止，在其開
    設、位在臺北市○○區○○路459巷5弄15號、42號之「酷霸
    服飾店」內，以上衣每件200元、褲子每件280元（兩件500
    元）、外套每件480元至580元、手提包每個290元之價格販
    售予不特定人共5次，共計賣出約1000件仿冒商標商品，嗣
    於96年11月13日下午3時30分，為警持本院核發之96年度聲
    搜字第1816號搜索票在上開二址搜索並扣得如附表所示之仿
    冒商標商品而查獲。
二、案經德商阿迪達斯公司、拉克絲蒂股份有限公司、美商利惠
    國際有限公司訴由內政部警政署保安警察第二總隊第一大隊
    第三中隊報告臺灣臺北地方法院檢察署檢察官偵查起訴。
    理  由
一、證據能力之判斷：
    (一)查本件被告甲○○所為不利於己之陳述，並無出於強暴、
      脅迫、利誘、詐欺、疲勞訊問、違法羈押或其他不正之方
      法，亦非違反法定障礙事由經過期間不得訊問或告知義務
      之規定而為，依刑事訴訟法第156條第1項、第158條之2規
      定，應認其有證據能力。
    (二)證人林珊妮、鍾明恭於警詢時之證述、卷附侵權市值意見
      書、鑑定報告（書）、估價表、商品估價報告書等，核均
      為審判外之陳述，然檢察官、被告於本院調查證據時，並
      未於言詞辯論終結前聲明異議，且亦無其他違背法定程序
      而取證之情形，依刑事訴訟法第159條之5規定、第158條
      之4反面解釋，自有證據能力。
    (三)再查，本件資以認定被告犯罪事實之非供述證據（詳見後
      述），均無違反法定程序而取得之情形，依刑事訴訟法第
      158條之4反面規定，自有證據能力。
二、上揭犯罪事實，業據被告甲○○於警詢、偵訊及本院審理時
    坦承不諱，核與證人林珊妮（商標權人美商康威斯公司之告
    訴代理人寶原興業股份有限公司之職員）、鍾明恭（商標權
    人臺灣彪馬股份有限公司職員）證述內容相符，並有卷附本
    院96年聲搜字第1816號搜索票、搜索扣押筆錄、扣押物品目
    錄表、扣押物品清單、經濟部智慧財產局商標資料檢索服務
    報表、中華民國商標註冊證、經濟部中央標準局商標註冊證
    、經濟部智慧財產局商標註冊簿、侵權市值意見書、鑑定報
    告（書）、估價表、商品估價報告書、搜索扣押採證照片11
    2幀等可資佐證，堪信被告自白與事實相符，綜上所述，本
    件事證明確，被告犯行堪以認定，應依法論科。
三、按臺灣地區與大陸地區人民關係條例第2條第2款規定，大陸
    地區係指臺灣地區以外之中華民國領土。而所謂「輸入」，
    係指由國外運輸進入我國領土者而言，至所謂我國之領土則
    以固有之領域為範圍，此憲法第4條定有明文，而國家之統
    治權係以獨立性與排他性行使於其領土之內，此不因領土之
    一部分由於某種事實上之原因暫時未能發揮作用而有異（最
    高法院71年台上字第8219號判例意旨參照），是自大陸地區
    購買商品後進入我國台灣地區領域，並非刑法上之輸入。至
    懲治走私條例第12條固規定自大陸地區私運物品進入臺灣地
    區，或自臺灣地區私運物品前往大陸地區者，以私運物品進
    口、出口論，然上開規定係懲治走私條例之特別規定，所用
    法文亦係「進口、出口」而非「輸入」，尚不能謂上開規定
    可類推適用於商標法第82條所指「輸入」情形，況依92年10
    月23日制定，於被告本件犯行有效施行之「管制物品項目及
    其數額」（後又於97年2月27日修正）所定，懲治走私條例
    所指之管制進出口或管制進口物品亦不包含商標法所規範之
    仿冒商標商品，是被告自大陸地區將仿冒商標商品帶入台灣
    地區，並非商標法第82條輸入行為，先予敘明。
四、核被告所為，係犯商標法第82條販賣仿冒商標商品罪。商標
    法業就販賣、意圖販賣而陳列、輸出、輸入仿冒商標商品之
    行為設有特別規定，故就上開仿冒商標圖樣中涉及私文書性
    質者，無另成立行使偽造私文書之餘地；另扣案部分仿冒商
    標商品商品雖有標明商品之原產國（如日本、馬來西亞、中
    國、美國等），有卷附採證照片可稽，然並無積極證據足認
    上開原產國之標記表示為虛偽，自無從另論以刑法第255條
    第2項之罪；又扣案部分仿冒商標商品雖更標示製造者公司
    名稱（如偵卷第84頁所示公司名稱），然此製造者公司並非
    被害人公司本身，亦無積極證據足認確非該標示公司所生產
    之仿冒商標商品，自無從論以刑法第210條、第216條之行使
    偽造私文書罪，均此敘明。被告販入仿冒商標商品後進而賣
    出，販入仿冒商標商品之階段行為應為賣出仿冒商標商品之
    行為吸收，不另論罪；被告所犯5罪，犯意各別、罪名有異
    ，應分論併罰；被告以一販賣行為同時侵害數個商標專用權
    人之法益，乃一行為觸犯數罪名，為想像競合犯，應依刑法
    第55條規定，從一重處斷。起訴書就扣案物品之數量、單位
    、商標註冊審定號碼等雖有記載錯誤之情，然業經到庭實行
    公訴之檢察官更正在案（見本院97年6月12日審判筆錄），
    是本院自即就更正後之犯罪事實審理，併此敘明。爰審酌商
    標具有辨識商品來源之功用，企業經營者通常需經過相當時
    間並投入大量資金於商品之行銷及品質之改良，方得使該商
    標具有代表一定品質之效，被告明知所販賣者均係仿冒商標
    之商品，竟為貪圖小利而販賣品質低劣之仿冒品，對商標權
    人之權益侵害非小，且破壞我國致力於智慧財產權保護之國
    際聲譽，並審酌被告犯罪之動機、目的、手段，販賣仿冒商
    標商品之時間、數量、金額，及被告嗣後坦承犯行、並與德
    商阿迪達斯公司、拉克絲蒂股份有限公司之告訴代理人唐朝
    智慧財產有限公司達成和解，有卷附和解書可稽，犯後態度
    尚稱良好等一切情狀，量處如主文所示之刑，並諭知易科罰
    金之折算標準及定應執行刑。扣案如附表所示之仿冒商標商
    品，均係被告犯商標法第82條之罪所販賣之商品，爰均依同
    法第83條規定沒收之。
據上論斷，應依刑事訴訟法第299條第1項前段，商標法第82條、
第83條，刑法第11條前段、第55條、第51條第5款、第41條第1項
前段、第2項，判決如主文。
本案經檢察官高怡修到庭執行職務
中    華    民    國    97    年    6     月    27    日
                  刑事第六庭    法  官  張永宏
以上正本證明與原本無異。
如不服本判決，應於判決送達後10日內，向本院提出上訴狀。
                                書記官  陳怡君
中    華    民    國    97    年    6     月    27    日
商標法第82條
明知為前條商品而販賣、意圖販賣而陳列、輸出或輸入者，處一
年以下有期徒刑、拘役或科或併科新臺幣5萬元以下罰金。
附表
   ┌──┬──────┬────┬──────┬────┬───┐
   │編號│扣案商品品名│ 商  標 │商標名稱    │註冊號數│專  用│
   │    │及數量      │ 專  用 │   及       │        │      │
   │    │            │ 權  人 │  圖樣      │        │範  圍│
   ├──┼──────┼────┼──────┼────┼───┤
   │一  │1、美國職棒 │美國棒球│大聯盟圖案、│974468號│衣服、│
   │    │大聯盟洋基隊│聯盟股份│YANKEE及洋基│、      │運動褲│
   │    │上衣170件、 │有限公司│隊圖案      │0000000 │等    │
   │    │外套414件、 │        │            │、974460│      │
   │    │褲子270件   │        │            │號      │      │
   │    ├──────┤        ├──────┼────┤      │
   │    │2、美國職棒 │        │SOX圖案     │971753號│      │
   │    │大聯盟白襪隊│        │            │        │      │
   │    │上衣50件、褲│        │            │        │      │
   │    │子30件      │        │            │        │      │
   │    ├──────┤        ├──────┼────┤      │
   │    │3、美國職棒 │        │GIANTS圖案  │0000000 │      │
   │    │大聯盟巨人  │        │            │號      │      │
   │    │隊上衣43件  │        │            │        │      │
   │    ├──────┤        ├──────┼────┤      │
   │    │4、美國職棒 │        │Boston Red  │437096、│      │
   │    │大聯盟紅襪隊│        │Sox及圖案   │436953號│      │
   │    │上衣50件    │        │            │        │      │
   │    ├──────┤        ├──────┼────┤      │
   │    │5、美國職棒 │        │印地安人隊圖│971752號│      │
   │    │大聯盟印地安│        │案          │        │      │
   │    │人隊褲子70件│        │            │        │      │
   │    ├──────┤        ├──────┼────┤      │
   │    │6、美國職棒 │        │Los Angeles │437098、│      │
   │    │大聯盟道奇隊│        │Dodgers、LA │971689號│      │
   │    │褲子80件、衣│        │            │        │      │
   │    │服40件      │        │            │        │      │
   │    ├──────┤        ├──────┼────┤      │
   │    │7、美國職棒 │        │運動家隊圖案│0000000 │      │
   │    │大聯盟運動家│        │            │號      │      │
   │    │隊褲子90件  │        │            │        │      │
   │    │            │        │            │        │      │
   ├──┼──────┼────┼──────┼────┼───┤
   │二  │Timberland  │添柏嵐股│Timberland及│360816  │衣服、│
   │    │外套7件、上 │份有限公│圖          │、      │褲、外│
   │    │衣115件、褲 │司      │            │360817號│套    │
   │    │子2件       │        │            │        │      │
   ├──┼──────┼────┼──────┼────┼───┤
   │三  │LACOSTE     │拉克絲蒂│LACOSTE及圖 │636650  │至101 │
   │    │褲子66件、外│股份有限│            │號      │年10月│
   │    │套34件、上衣│公司    │            │        │31 日 │
   │    │217件       │        │            │        │止    │
   ├──┼──────┼────┼──────┼────┼───┤
   │四  │puma        │彪馬運動│puma及圖    │87446、 │衣服、│
   │    │上衣127件、 │魯道夫達│            │143672、│運動裝│
   │    │褲子74件、外│士拉股份│            │89247、 │、手提│
   │    │套163件、手 │有限公司│            │131605號│袋    │
   │    │提包7件     │        │            │        │      │
   ├──┼──────┼────┼──────┼────┼───┤
   │    │POLO        │波露/羅 │POLO BY     │139934號│各種  │
   │五  │上衣13件、外│蘭公司有│RALPH LAUREN│        │衣服  │
   │    │套32件、褲子│限合夥  │、Raloh     │        │      │
   │    │229件       │        │Lauren及圖  │        │      │
   │    │            │        │            │        │      │
   ├──┼──────┼────┼──────┼────┼───┤
   │    │ADIDAS      │亞得脫士│adidas及圖  │54345號 │衣服、│
   │六  │上衣197件、 │.沙洛蒙 │            │54347號 │手提包│
   │    │褲子191件、 │股份有限│            │        │      │
   │    │外套45件、手│公司    │            │        │      │
   │    │提包13件    │        │            │        │      │
   ├──┼──────┼────┼──────┼────┼───┤
   │    │NIKE        │耐克國際│nike        │121533、│衣服、│
   │七  │上衣919件、 │股份有限│            │121534、│手提包│
   │    │外套30件、褲│公司    │            │121568、│      │
   │    │子62件、手提│        │            │121566號│      │
   │    │包7件       │        │            │        │      │
   ├──┼──────┼────┼──────┼────┼───┤
   │八  │Levi's      │利惠國際│LEVI'S及圖  │29776、 │男女裝│
   │    │上衣830件、 │股份有限│            │70902、 │、褲子│
   │    │外套58件、褲│公司    │            │366981號│、拖鞋│
   │    │子92件、拖鞋│        │            │        │      │
   │    │9雙         │        │            │        │      │
   ├──┼──────┼────┼──────┼────┼───┤
   │九  │converse    │康威斯公│ALL STAR及圖│0000000 │鞋靴  │
   │    │鞋子464雙   │司      │            │號      │      │
   └──┴──────┴────┴──────┴────┴───┘


司法院資訊處製作；財團法人民間司法改革基金會備份。
